臺灣高等法院刑事裁定
111年度聲字第1068號
聲  請  人  臺灣高等檢察署檢察官
受  刑  人  張忠信



上列聲請人因受刑人數罪併罰有二裁判以上，聲請定其應執行之
刑（聲請案號：臺灣高等檢察署111年度執聲字第468號），本院
裁定如下：
    主  文
張忠信犯如附表所示各罪所處之刑，應執行有期徒刑參年捌月，
併科罰金新臺幣壹佰陸拾萬元，罰金如易服勞役，以罰金總額與
壹年之日數比例折算。
    理  由
一、聲請意旨略以：受刑人張忠信（下稱受刑人）因違反森林法
    等數罪，先後經判決確定如附表（聲請書附表編號2、7所示
    犯罪日期、編號6所示最後事實審判決日期，均應更正為如
    本裁定附表所示），應依刑法第53條、第51條第5款、第7款
    、第50條第1項第1款、第2項之規定，定其應執行之刑，爰
    依刑事訴訟法第477條第1項聲請裁定等語。
二、按裁判確定前犯數罪者，併合處罰之，但得易科罰金之罪與
    不得易科罰金之罪，不在此限；前項但書情形，受刑人請求
    檢察官聲請定應執行刑者，依第51條規定定之；數罪併罰，
    有二裁判以上，依第51條之規定，定其應執行之刑；數罪併
    罰，分別宣告其罪之刑，宣告多數有期徒刑者，於各刑中之
    最長期以上，各刑合併之刑期以下，定其刑期，但不得逾30
    年；宣告多數罰金者，於各刑中之最多額以上，各刑合併之
    金額以下，定其金額，刑法第50條第1項但書第1款、第2項
    、第53條及第51條第5款、第7款定有明文。準此，如受刑人
    所犯之數罪中有原得易科罰金之罪者，因與他罪合併定執行
    刑，於裁判前所犯數罪兼有得易科罰金之罪與不得易科罰金
    之罪混合之情形時，應繫乎受刑人之請求與否，而非不問被
    告之利益與意願，一律併合處罰之。次按數罪併罰中之一罪
    ，雖得易科罰金，惟因與不得易科之他罪併合處罰結果而不
    得易科罰金時，原可易科部分所處之刑，自亦無庸為易科折
    算標準之記載，有司法院釋字第144號解釋意旨可參。
三、經查，受刑人因違反森林法等案件，經法院先後判處如附表
    所示之刑（其中附表編號1至3所示之罪，前經臺灣臺北地方
    法院105年度聲字第2776號裁定應執行有期徒刑7月，如易科
    罰金，以新臺幣（下同）1,000元折算1日；附表編號4至5部
    分，前經本院105年度原上訴字第16號判決應執行有期徒刑8
    月，併科罰金35萬元，有期徒刑如易科罰金，以1,000元折
    算1日，罰金如易服勞役，以2,000元折算1日；附表編號6至
    12部分，前經本院107年度原上更一字第6號判決應執行有期
    徒刑2年3月，併科罰金130萬元，罰金如易服勞役，以罰金
    總額與1年之日數比例折算，並經最高法院109年度台上字第
    3924號判決駁回上訴），均確定在案，且附表編號2至12所
    示之罪，其犯罪時間均在附表編號1所示之罪判決確定日前
    所犯，而本院為本件之最後事實審法院等情，有各刑事判決
    書、本院被告前案紀錄表附卷可稽。參照前揭說明，檢察官
    以本院為犯罪事實最後裁判之法院，依受刑人之請求向本院
    聲請定其應執行之刑，有臺灣臺北地方檢察署依102年1月23
    日修正之刑法第50條調查受刑人是否聲請定應執行刑調查表
    在卷可佐，本院審核認聲請為正當，並已函請受刑人以書面
    表示意見，亦經受刑人具狀陳述意見到院，爰定其應執行之
    刑如主文所示，並就併科罰金部分諭知罰金如易服勞役，以
    罰金總額與壹年之日數比例折算。至受刑人所犯如附表編號
    1至5所示各罪宣告刑，固得易科罰金，惟因與不得易科罰金
    之如附表編號6至12所示之罪併合處罰結果而不得易科罰金
    時，即無庸為易科罰金之記載。
四、末按數罪併罰之案件，其各罪判決均係宣告刑，並非執行刑
    ，縱令各案中一部分犯罪之宣告刑在形式上已經執行，仍應
    依法聲請犯罪事實最後判決之法院裁定，然後再依所裁定之
    執行刑，換發指揮書併合執行，其前已執行之有期徒刑部分
    ，僅應予扣除而不能認為已執行完畢（最高法院90年度台非
    字第340號、95年度台非字第320號判決意旨參照）。本件受
    刑人所犯如附表編號1至5所示之罪，雖已執行在案，然與附
    表編號6至12所示之罪既合於數罪併罰要件，依前揭說明，
    仍應就各罪所處之刑合併定應執行之刑，至附表編號1至5所
    示之罪已執行之有期徒刑，僅係就所定應執行刑執行時之折
    抵問題，併此敘明。
據上論斷，應依刑事訴訟法第477條第1項，刑法第50條第1項但
書、第2項、第53條、第51條第5款、第7款、第42條第3項、第5
項，裁定如主文。
中　　華　　民　　國　　111 　年　　5 　　月　　5 　　日
                  刑事第二十二庭審判長法　官  王美玲
                                      法　官  陳銘壎
                                      法　官  汪怡君
以上正本證明與原本無異。
如不服本裁定，應於收受送達後五日內向本院提出抗告狀。
                                      書記官  高妤瑄
中　　華　　民　　國　　111 　年　　5 　　月　　6 　　日
附表：（臺灣臺北地方檢察署，下稱臺北地檢）　
編號          1         2         3 罪名  不能安全駕駛致交通危險罪 毒品危害防制條例 毒品危害防制條例 宣告刑  有期徒刑3月，如易科罰金，以新臺幣1,000元折算1日。 有期徒刑3月，如易科罰金，以新臺幣1,000元折算1日。 有期徒刑3月，如易科罰金，以新臺幣1,000元折算1日。 犯罪日期  105年2月15日 105年2月16日凌晨4時40分許回溯96小時內 104年4月6日 偵查機關年度案號  臺北地檢105年度速偵字第612號 臺北地檢105年度毒偵字第1294號 臺北地檢105年度撤緩毒偵字第66號 最 後 事 實 審 法院 臺灣臺北地方法院 臺灣臺北地方法院 臺灣臺北地方法院  案號 105年度原交簡字第10號 105年度原簡字第51號 105年度原簡字第59號  判決 日期 105年3月1日 105年6月30日 105年7月27日 確 定 判 決 法院 臺灣臺北地方法院 臺灣臺北地方法院 臺灣臺北地方法院  案號 105年度原交簡字第10號 105年度原簡字第51號 105年度原簡字第59號  確定 日期 105年3月22日 105年7月19日 105年9月29日     備註  臺北地檢105年度執字第3083號 臺北地檢105年度執字第6901號 臺北地檢105年度執字第7494號   編號1至3部分，經臺灣臺北地方法院105年度聲字第2776號裁定應執行有期徒刑7月，如易科罰金，以新臺幣1,000元折算1日（臺北地檢106年度執更字第56號，已執行在案）。   
編號          4         5         6 罪名  違反森林法 違反森林法 違反森林法 宣告刑  有期徒刑6月，併科罰金新臺幣127,956元，有期徒刑如易科罰金，以新臺幣1,000元折算1日，罰金如易服勞役，以新臺幣2,000元折算1日。 有期徒刑6月，併科罰金新臺幣319,880元，有期徒刑如易科罰金，以新臺幣1,000元折算1日，罰金如易服勞役，以新臺幣2,000元折算1日。 有期徒刑7月，併科罰金新臺幣8萬元，罰金如易服勞役，以新臺幣1,000元折算1日。 犯罪日期  103年8月20日 103年8月29日 104年2月間某日 偵查機關年度案號  臺北地檢103年度偵字第25292號 臺北地檢103年度偵字第25292號 臺北地檢104年度偵字第20311號 最 後 事 實 審 法院 臺灣高等法院 臺灣高等法院 臺灣高等法院  案號 105年度原上訴字第16號 105年度原上訴字第16號 107年度原上更一字第6號  判決 日期 106年1月18日 106年1月18日 108年10月16日 確 定 判 決 法院 臺灣高等法院 臺灣高等法院 最高法院  案號 105年度原上訴字第16號 105年度原上訴字第16號 109年度台上字第3924號  確定 日期 106年3月3日 106年3月3日 109年9月17日   備註  臺北地檢106年度執字第2160號 臺北地檢106年度執字第2160號 臺北地檢109年度執字第5940號   編號4至5部分，經本院105年度原上訴字第16號判決應執行有期徒刑8月，併科罰金新臺幣35萬元，有期徒刑如易科罰金，以新臺幣1,000元折算1日，罰金如易服勞役，以新臺幣2,000元折算1日（已執行在案）。   編號6至12部分，經臺灣高等法院107年度原上更一字第6號判決應執行有期徒刑2年6月，併科罰金新臺幣130萬元，罰金如易服勞役，以罰金總額與1年之日數比例折算。 
編號          7         8         9 罪名  違反森林法 違反森林法 違反森林法 宣告刑  有期徒刑7月，併科罰金新臺幣8萬元，罰金如易服勞役，以新臺幣1,000元折算1日。 有期徒刑7月，併科罰金新臺幣27萬6,000元，罰金如易服勞役，以新臺幣1,000元折算1日。 有期徒刑1年3月，併科罰金新臺幣23萬元，罰金如易服勞役，以新臺幣1,000元折算1日。 犯罪日期  104年5月6日前之同月某日 104年3月間某日 104年6月間某日 偵查機關 年度案號  臺北地檢104年度偵字第20311號 臺北地檢104年度偵字第20311號 臺北地檢104年度偵字第20311號 最 後 事 實 審 法院 臺灣高等法院 臺灣高等法院 臺灣高等法院  案號 107年度原上更一字第6號 107年度原上更一字第6號 107年度原上更一字第6號  判決 日期 108年10月16日 108年10月16日 108年10月16日 確 定 判 決 法院 最高法院 最高法院 最高法院  案號 109年度台上字第3924號 109年度台上字第3924號 109年度台上字第3924號  確定 日期 109年9月17日 109年9月17日 109年9月17日   備註  臺北地檢109年度執字第5940號   
編號          10         11 12 罪名  違反森林法 違反森林法 違反森林法 宣告刑  有期徒刑1年4月，併科罰金新臺幣54萬元，罰金如易服勞役，以罰金總額與1年之日數比例折算。 有期徒刑7月，併科罰金新臺幣14萬元，罰金如易服勞役，以新臺幣1,000元折算1日。 有期徒刑1年4月，併科罰金新臺幣35萬元，罰金如易服勞役，以新臺幣1,000元折算1日。 犯罪日期  104年7月10日前之同月某日 104年5月、6月前之同月間某日 104年6月間某日 偵查機關 年度案號  臺北地檢104年度偵字第20311號 臺北地檢104年度偵字第20311號 臺北地檢104年度偵字第20311號 最 後 事 實 審 法院 臺灣高等法院 臺灣高等法院 臺灣高等法院  案號 107年度原上更一字第6號 107年度原上更一字第6號 107年度原上更一字第6號  判決 日期 108年10月16日 108年10月16日 108年10月16日 確 定 判 決 法院 最高法院 最高法院 最高法院  案號 109年度台上字第3924號 109年度台上字第3924號 109年度台上字第3924號  確定 日期 109年9月17日 109年9月17日 109年9月17日   備註  臺北地檢109年度執字第5940號